最　高　行　政　法　院　裁　定
　　　　　　　　　　　　　　　　　　 94年度裁字第02265號
抗　告　人　甲○○
相　對　人　財政部臺灣省中區國稅局
代　表　人　乙○○
上列抗告人與相對人間因綜合所得稅事件，對於中華民國93年11
月1日臺中高等行政法院93年度簡字第158號裁定提起抗告，本院
裁定如下︰
    主  文
抗告駁回。
抗告訴訟費用由抗告人負擔。
    理  由
一、按抗告法院認抗告為不合法或無理由者，應為駁回抗告之裁
    定。
二、本件原審裁定（台中高等行政法院93年度簡字第158號）係
    以：撤銷訴訟之提起，依行政訴訟法第106條第1項前段規定
    ，應於訴願決定書送達後二個月內之不變期間內為之，此起
    訴期間之規定，於課以義務訴訟亦應類推適用。抗告人係於
    93年6月23日由其本人在送達處所台中市○區○○○街128號
    ，蓋章收受訴願決定書，有送達證書附訴願卷可稽，抗告人
    提起行政訴訟之期間，應自93年6月24日起算，至93年8月23
    日即已屆滿，抗告人遲至93年9月4日始向原審法院提起行政
    訴訟，已逾法定不變期間，抗告人主張其長期居住加拿大，
    應按住居美洲地區，扣除在途期間44日，為不可採。認抗告
    人提起本訴為不合法，予以裁定駁回。
三、抗告意旨略謂：抗告人93年2月15日入境，93年5月8日出境
    回加拿大，抗告人於93年6月23日確居住於加拿大，檢附加
    拿大護照影本為證。訴願決定書係家人代收，再轉達抗告人
    ，依行政法院訴訟當事人在途期間標準，抗告人居住美洲，
    取得相關證據費時，在途期間為44日，本件起訴並未逾期云
    云。
四、按「對於適用簡易程序之裁判提起上訴或抗告，須經最高行
    政法院之許可。」「前項許可，以訴訟事件所涉及之法律見
    解具有原則性者為限。」行政訴訟法第235條定有明文。
五、本件抗告人89年度綜合所得稅申報，涉嫌漏報配偶朱王淑媛
    及受扶養親屬朱賴月霜利息所得計新台幣（下同）334,863
    元，經相對人查獲，併課其當年度綜合所得稅，核定綜合所
    得總額2,006,851元，綜合所得淨額1,122,174元，補徵稅額
    130,541元。抗告人不服，申請復查，經相對人以其逾期申
    請，於92年12月18日以中區國稅法二字第0920084032號復查
    決定，駁回其復查之申請。抗告人不服，提起訴願，亦經財
    政部93台財訴字第0930005660號訴願決定，以其提起訴願為
    無理由，予以駁回。抗告人仍不服該決定，提起本件行政訴
    訟。因本事件合於行政訴訟法第229條第1項第5款規定，經
    原審法院適用簡易訴訟程序審理，並以其起訴逾期，予以裁
    定駁回業如前述。茲抗告人僅對其扣除在途期間之事實認定
    為爭執，並未提出本件所涉及之法律見解具有原則性需加闡
    釋之情事，其所提抗告，不合上開行政訴訟法第235條之規
    定，不應許可，其抗告為不合法，應予駁回。
六、況查抗告人戶籍設於台中市西區○○○○街172號，有卷附
    戶籍謄本可據。抗告人提起訴願時，陳報其住於「台中市西
    區○○○○街172號，連絡地址：台中市○區○○○街128號
    」，係在中華民國設有住居所之人，財政部將訴願決定書向
    抗告人所陳報之連絡地址台中市○區○○○街128號送達，
    經該址居住人以抗告人本人印章蓋用印文收受，有訴願申請
    書、財政部郵務送達證書附訴願卷可稽，抗告人並未否認該
    印文之真正，足認係經有權收受抗告人文書者所收受（無論
    為其本人或其家人），該文書業已於93年6月13日合法送達
    ，抗告人彼時身處何處，對於送達效力之發生，不生影響。
    抗告人主張彼時其居住美洲，在途期間之日數應為44天云云
    ，亦非可採，原審之認定，核無違誤，併予敘明。
七、依行政訴訟法第104條、民事訴訟法第95條、第78條，裁定
    如主文。
中　　華　　民　　國　　94　　年　　10　　月　　27　　日
                  第六庭審判長法  官　張　登　科
                              法  官　簡　朝　振
                              法  官　葉　百　修
                              法  官  高  秀  真
                              法  官　藍　獻　林
以  上  正  本  證  明  與  原  本  無  異
中　　華　　民　　國　　94　　年　　10　　月　　28　　日
　　　　　　　　　　　　　　　書記官　劉　文　靜
